【裁判字號】    99,易,650
【裁判日期】    990407
【裁判案由】    竊盜
【裁判全文】
臺灣臺中地方法院刑事判決               99年度易字第650號
公  訴  人  臺灣臺中地方法院檢察署檢察官
被      告  甲○○
上列被告因竊盜案件，經檢察官提起公訴（98年度偵字第29032
號），被告於準備程序中就被訴事實為有罪之陳述，本院於聽取
當事人之意見後，裁定改以簡式審判程序審理，判決如下：
    主    文
甲○○攜帶兇器毀越牆垣竊盜，累犯，處有期徒刑捌月。
    犯罪事實及理由
一、甲○○前因竊盜案件，經本院以九十四年度中簡字第三一六
    九號判處有期徒刑六月，如易科罰金，以銀元三百元折算一
    日確定，業於民國九十五年三月十六日易科罰金而執行完畢
    。詎甲○○仍不知悛悔警惕，意圖為自己不法之所有，並基
    於竊盜之犯意，於九十八年八月二十日凌晨一時至二時間之
    某分，持其所有之均屬鐵製材質、客觀上均對人之生命、身
    體、安全構成威脅之破壞剪及一字螺絲起子各一支（均未扣
    案），在位於臺中市○○路○段五二三號之「全友五金居家
    生活館」（下稱全友五金行），持前開螺絲起子將全友五金
    行後方之牆垣即為屬鐵製材質之烤漆板縫隙撬開，再持前開
    破壞剪將該烤漆板剪一個四方形的洞（毀損部分未據告訴）
    ，以此毀越牆垣方式自該四方形之洞口進入夜間無人居住之
    上址全友五金行店內，進而在該店內一樓櫃檯處竊取新臺幣
    （下同）四萬元，得手後，旋將竊得之四萬元作為償還積欠
    債務之用。嗣全友五金行負責人乙○○於同日七時三十分許
    ，至上址全友五金行時，發現店內遭竊並報警處理，經警採
    集烤漆板上遺留之指紋並送請內政部警政署刑事警察局比對
    結果，確認為甲○○之指紋後，始循線查悉上情。
二、前揭犯罪事實，業據被告甲○○於偵查及本院審理時均坦承
    不諱，核與被害人即證人乙○○於警詢中證述失竊情節相符
    ，並有臺中市警察局第五分局現場勘察報告併附上址全友五
    金行現場相片十九張及內政部警政署刑事警察局九十八年十
    月十二日刑紋字第○九八○一三九四一二號鑑驗書一件在卷
    可憑，足認被告自白確與事實相符。是本案事證明確，被告
    前揭犯行至堪認定，應依法論科。
三、論罪科刑：
  (一)按刑法上所謂兇器，其種類並無限制，凡客觀上對於人之生
    命、身體、安全構成威脅，具有危險性之兇器均屬之，且祇
    須行竊時攜帶此種具有危險性之兇器為已足，並不以攜帶之
    初有行兇之意圖為必要（最高法院七十九年臺上字第五二五
    三號判例參照）。且按扳手、鉗子、起子等物，客觀上均足
    對人之生命、身體、安全構成威脅應認為行兇器具，持以行
    竊應成立加重竊盜罪（最高法院七十六年度臺上字第三九二
    九號判決參照）。被告持以供本案竊盜犯行所用之未扣案前
    開螺絲起子、破壞剪各一支，均係鐵製材質且為被告所有之
    物，業據被告陳明在卷，再參諸被告以前開螺絲起子、破壞
    剪各一支可破壞上址全友五金行亦屬鐵製材質之烤漆板牆垣
    ，足認前開螺絲起子、破壞剪各一支均係質地堅硬、客觀上
    對人之生命、身體、安全構成威脅，均係具有危險性之兇器
    無訛。是核被告所為，係犯刑法第三百二十一條第一項第二
    款、第三款之毀越牆垣、攜帶兇器加重竊盜罪。又查，上址
    全友五金行為販售五金用品之店面，每日營業時間為七時起
    迄二十二時止，平日夜間無人居住在上址全友五金行內，上
    址全友五金行非屬供人居住之住宅或建築物乙節，此綜參被
    害人即證人乙○○於警詢時證言及卷附上址全友五金行現場
    相片、被害人乙○○所陳營業時間之本院公務電話紀錄表一
    紙即明。則公訴意旨認為被告本案犯行並該當刑法第三百二
    十一條第一項第一款之罪名，尚有未洽；另公訴意旨雖漏未
    敘及刑法第三百二十一條第一項第二款「毀越牆垣」之加重
    要件及其罪名，亦有未洽，惟此二部分均僅係規定在同一條
    項之加重條件增減，尚無變更起訴法條之問題，附此敘明。
  (二)被告前因竊盜案件，經本院以九十四年度中簡字第三一六九
    號判處有期徒刑六月，如易科罰金，以銀元三百元折算一日
    確定，業於九十五年三月十六日易科罰金而執行完畢乙節，
    有前開刑事判決書及臺灣高等法院被告全國前案紀錄表附卷
    可稽，被告前受有期徒刑執行完畢，五年以內故意再犯本案
    有期徒刑以上之罪，為累犯，應依刑法第四十七條第一項之
    規定，加重其刑。
  (三)爰審酌被告曾因多次犯竊盜罪經法院判處罪刑之刑事犯罪紀
    錄，且其嗣因竊盜案件，再經法院分別判處有期徒刑十月、
    九月確定，並經法院定應執行刑為有期徒刑一年四月確定；
    其又因詐欺案件，經法院判處有期徒刑六月，並減刑為有期
    徒刑三月確定，上開三罪刑接續執行後，甫於九十八年八月
    四日經本院以九十八年度聲字第三六八五號裁定假釋付保護
    管束（假釋期滿日期為九十八年十月三日），有前開刑事裁
    定書、臺灣高等法院被告前案紀錄表各一件附卷可按，堪認
    其素行非佳，且其於假釋期間仍不知悛悔警惕，不思以正當
    方法賺取財物，為貪取不法利益，再蹈前愆而為本案竊盜犯
    行，殊值非難，且其擅以攜帶兇器、毀越牆垣竊取他人財物
    之犯罪手段非屬平和，危害社會治安秩序情節非輕，再兼衡
    酌被告犯後尚知醒悟、坦承犯行，及其於本院審理時與被害
    人乙○○調解成立並已賠償部分損害之犯罪後態度，有本院
    九十九年四月二日九十九年度司中調字第七二八號調解程序
    筆錄、被害人乙○○陳明迄今賠償情形之本院公務電話紀錄
    表各一件在卷可按，暨被告之智識程度、本案竊得財物之價
    值非鉅、其為償還債務而為本案竊盜犯行之動機、目的等一
    切情狀，量處如主文所示之刑，以示懲儆。
  (四)至被告所有、供本案竊盜犯行所用前開螺絲起子及破壞剪各
    一支，未據扣案，且經被告丟棄，業據被告陳明在卷，堪認
    業已滅失，爰不宣告沒收，併予敘明。
四、應適用之法條：依刑事訴訟法第二百七十三條之一第一項、
    第二百九十九條第一項前段、第三百十條之二、第四百五十
    四條第一項，刑法第三百二十一條第一項第二款、第三款、
    第四十七條第一項，判決如主文。
中    華    民    國    99    年    4     月    7    日
                  刑事第十四庭    法  官  何世全
以上正本證明與原本無異。
如不服本判決，應於收受送達後10日內向本院提出上訴書狀，並
應敘述具體理由；其未敘述上訴理由者，應於上訴期間屆滿後20
日內向本院補提理由書（均須按他造當事人之人數附繕本）「切
勿逕送上級法院」。
                                  書記官  陳建分
中    華    民    國    99    年    4     月    7    日
附錄論罪科刑法條：
中華民國刑法第三百二十一條
犯竊盜罪而有左列情形之一者，處六月以上、五年以下有期徒刑
：
一、於夜間侵入住宅或有人居住之建築物、船艦或隱匿其內而犯
    之者。
二、毀越門扇、牆垣或其他安全設備而犯之者。
三、攜帶兇器而犯之者。
四、結夥三人以上而犯之者。
五、乘火災、水災或其他災害之際而犯之者。
六、在車站或埠頭而犯之者。
前項之未遂犯罰之。

司法院資訊處製作；財團法人民間司法改革基金會備份。
